臺北高等行政法院裁定
　　　　　　　　　　　　　　　　　　　96年度訴字第1125號
原　　　告　甲○○
被　　　告　財政部臺北市國稅局
代　表　人　凌忠嫄（局長）住同上
訴訟代理人　丙○○
　　　　　　乙○○
上列當事人間因遺產稅事件，原告不服財政部中華民國96年2 月
8 日台財訴字第09513026570 號（案號：第00000000號）訴願決
定，提起行政訴訟。本院裁定如下：
    主　文
原告之訴駁回。
訴訟費用由原告負擔。
    理　由
一、被告代表人原為許虞哲，民國（下同）96年8 月10日變更為
    凌忠嫄，茲由其具狀聲明承受訴訟，核無不合，應予准許。
二、按行政訴訟法第107 條第1 項第10款規定：「原告之訴，有
    左列各款情形之一者，行政法院應以裁定駁回之。．．．十
    、起訴不合程式或不備其他要件者。」。次按稅捐稽法第35
    條第1 項第1 款規定：「納稅義務人對於核定稅捐之處分不
    服，應依規定格式，敘明理由，連同證明文件，依左列規定
    ，申請復查：一、依核定稅額通知書所載有應納稅額或應補
    徵稅額者，應於繳款書送達後，於繳款期限屆滿翌日起算30
    日內，申請復查。」。
三、被繼承人東上和生於88年3 月26日死亡，其繼承人未依規定
    申報遺產稅，經人檢舉，被告依據查得資料核定遺產總額為
    新臺幣（下同）28,915,204元，淨額為21,915,204元，應納
    遺產稅額1,450,017 元（已扣抵贈與稅額3,475,000 元），
    並以繼承人水上春美、東上珍美、陳世寬、原告及洪三裕等
    5 人為納稅義務人發單補徵，繳納期間為93年5 月11日至93
    年7 月10日止。原告以其為被繼承人之養孫，未實質管領遺
    產，不應被列為納稅義務人及應增列喪葬費用扣除額1,000,
    000 元2 項爭點不服，於93年6 月16日（收文日）對於遺產
    稅之核課申請復查（同一份申請書另對被繼承人生前贈與之
    贈與稅核課處分聲明不服，非本件審究範圍）。經被告作成
    94年4 月15日財北國稅法字第0940234272號復查決定書，准
    予增列扣除額1,000,000 元，變更核定遺產淨額20,915,204
    元，核減罰鍰330,000 元，變更罰鍰1,120,017 元。原告於
    94年4 月18日收受，於訴願期間未表不服。迄95年4 月4 日
    又提出復查，同時另一繼承人洪三裕亦於同年5 月4 日申請
    復查，被告乃併以95年8 月31日財北國稅法字第0950230885
    號復查決定書，以已逾復查期間案已確定為由予以駁回。原
    告對此復查決定不服，提起訴願，遭決定駁回，遂提起本件
    行政訴訟（洪三裕亦提起訴訟，另由本院以96年度訴字第11
    91號審理）。
四、經查，系爭遺產稅繳款書之繳納期間為93年5 月11日至93年
    7 月10日止，並於93年4 月26日郵寄原告戶籍地（臺北縣板
    橋市○○路202 巷1 弄15之1 號4 樓），經原告簽收在案，
    此有繳款書影本及掛號回執影本各1 件附於本院卷第85、87
    頁可憑。則核計其申請復查之30日法定不變期間，應自93年
    7 月11日起算，迄至93年8 月10日（星期二）即已屆滿，然
    原告遲至95年4 月4 日再度提出復查，有復查申請書上之被
    告收件日期章戳可按（參原處分卷第115 頁），是其復查之
    申請，顯已逾越首開法定不變期間，原告提起本件行政訴訟
    ，顯非合法，應予駁回。
五、綜上，本件原告提起復查業已逾期，其循序提起本件撤銷之
    訴，自非合法，且屬不得補正之事項，自予駁回。
六、依行政訴訟法第107 條第1 項第10款、第104 條、民事訴訟
    法第95條、第78條，裁定如主文。
中  　華  　民  　國　   96　  年  　12   月　  6  　 日
                         第四庭審判長法  官　陳  國  成
                                   　法  官　陳　秀  
                                     法  官　李　玉　卿
上為正本係照原本作成。
如不服本裁定，應於送達後10日內向本院提出抗告狀（須按他造
人數附繕本）。
中　　華　　民　　國　　 96　  年　  12　 月　  6 　  日
                                     書記官  楊  怡  芳
